臺灣桃園地方法院小額民事判決
111年度桃小字第1296號
原      告  固德資產管理顧問股份有限公司

法定代理人  王鈺喬
訴訟代理人  張文棟
被      告  張建凱（原名：張柏榕）


上列當事人間請求給付電信費事件，本院於民國111年9月5日言
詞辯論終結，判決如下：
    主      文
一、被告應給付原告新臺幣10,774元。
二、原告其餘之訴駁回。　　
三、訴訟費用新臺幣1,000元由被告負擔新臺幣600元，餘由原告
    負擔。
四、本判決第1項得假執行。
    事實及理由
壹、程序部分
一、本件原告之法定代理人，原為王吳貴妹，於本院繫屬中，變
    更為甲○○，由其具狀聲明承受訴訟，並提出公司變更登記表
    為證（見本院卷第9至12頁），核與民事訴訟法第175條第1
    項、第176條之規定相符，應予准許。
二、按訴狀送達後，原告不得將原訴變更或追加他訴。但擴張或
    減縮應受判決事項之聲明者，不在此限，此為民事訴訟法第
    255條第1項但書第3款所明定，且依同法第436條之23準用第
    436條第2項之規定，於小額訴訟程序亦有適用。查原告起訴
    時請求：被告應給付原告新臺幣（下同）16,902元，及自民
    國107年12月4日起至清償日止，按年息5%計算之利息（見司
    促卷第5頁），嗣於本院審理中變更聲明為：被告應給付原
    告16,902元，及其中6,128元自107年12月4日起至清償日止
    ，按年息5%計算之利息，核係減縮應受判決事項之聲明，應
    予准許。
貳、實體部分
一、原告主張：被告於104年6月10日向訴外人遠傳電信股份有限
    公司（下稱遠傳電信公司）申請使用行動電話門號00000000
    00號，並簽立行動電話號碼可攜服務申請書、行動寬頻業務
    服務契約（下合稱系爭契約），被告與遠傳電信公司約定於
    系爭電信契約期間內提前終止契約時，被告應給付以系爭契
    約期間未到期日數與總日數之比例計算之專案補貼款，被告
    並於105年6月25日變更使用之門號為0000000000號。詎被告
    使用系爭門號於系爭契約期間未依約繳納電信費，經遠傳電
    信公司終止系爭契約，被告使用系爭門號尚積欠電信費新臺
    幣（下同）6,128元及提前終止契約之專案補貼款10,774元
    ，合計16,902元。嗣遠傳電信公司於107年12月3日將對被告
    之前揭債權讓與原告並通知被告，爰依系爭契約及債權讓與
    之法律關係提起本件訴訟等語。並聲明：如前述變更後之聲
    明所示。 
二、被告則以：系爭契約已10餘年，當時我不清楚是否未滿18歲
    ，且本件原告之請求權已罹於時效等語，資為抗辯。並聲明
    ：原告之訴駁回。
三、本院之判斷：
　㈠按當事人對於他造主張之事實，為不知或不記憶之陳述者，
    應否視同自認，由法院審酌情形斷定之，民事訴訟法第280
    條第2項定有明文。經查，原告主張之事實，業據其提出債
    權讓與證明書、通知書、回執、系爭契約、電信費帳單、10
    5年8月至10月電信費繳款通知為證（見司促卷第9至16、19
    至31頁；見本院卷第13至18頁），被告雖陳稱：當時我不清
    楚是否未滿18歲等語，然觀諸系爭契約之申請日期均載明為
    104年6月10日，復依被告個人戶籍資料（見本院個資卷）所
    示，被告於斯時已滿20歲而為成年人，故被告就原告前揭主
    張之事實既僅為不知是否成年之陳述，依首揭規定，仍應認
    被告前揭陳述，視同自認，故原告主張被告有與遠傳電信公
    司簽立系爭契約，且未繳納電信費及積欠專案補貼款，經遠
    傳電信公司將前揭債權讓與原告之事實，堪信為真實。
　㈡按消滅時效，自請求權可行使時起算；時效完成後，債務人
    得拒絕給付，民法第128條前段、第144條第1項分別定有明
    文。又商人、製造人、手工業人所供給之商品及產物之代價
    之請求權，因2年間不行使而消滅，為民法第127條第8款所
    明定。本款規定之立法目的係因商人、製造人、手工業人就
    供給之商品及產物代價債權多發生於日常頻繁之交易，故賦
    予較短期之時效期間以促從速確定。電信業者所提供之電信
    服務，雖非供給有形之物體，然電信服務既係使用技術上已
    能加以控制支配之光、電磁波或其他媒介之電信設備供用戶
    進行通信，且本諸現今社會電信服務已為工商業及日常生活
    上所普遍使用而蓬勃發展，亦具日常頻繁交易之特性而有從
    速確定之必要，故電信服務既係因社會變遷而為立法者所未
    能預見之規範情形，審酌民法第127條第8款規定之立法目的
    ，自應擴張解釋認電信服務為該款規定所稱由電信業者提供
    之「商品」，電信費則為其提供商品之代價，故電信業者對
    用戶之電信費請求權，即有民法第127條第8款2年短期時效
    規定之適用。經查，本件原告主張被告所積欠之電信費為6,
    128元，依據前揭電信費帳單所示，此等電信費係於105年6
    月至10月間發生而得請求者，然原告於受讓債權後，遲至11
    0年11月15日始向法院聲請對被告發支付命令，此有臺灣臺
    中地方法院收件章戳可參（見司促卷第5頁），顯已逾民法
    第127條第8款規定之2年時效，原告對此亦不爭執（見本院
    卷第24頁反面）且未主張有其他中斷時效或不完成之事由，
    則原告所受讓之電信費債權請求權已罹於時效，被告對此為
    時效抗辯而拒絕給付，即屬有據。
　㈢按違約金債權，於因可歸責於債務人事由而債務不履行時，
    即發生而獨立存在，非屬民法第146條規定所稱之從權利，
    且非基於一定法律關係而定期反覆發生之債權，應適用民法
    第125條所定15年之消滅時效，此為最高法院穩定之法律見
    解，並為本院所採。被告雖就原告請求專案補貼款部分亦為
    時效抗辯，然依系爭契約第七章第39條、第41條之約定，本
    件專案補貼款係於被告提前終止契約或因被告給付電信費遲
    延而視同終止契約時，遠傳電信公司始得請求者，性質上應
    屬損害賠償總額預定性之違約金，又該專案補貼款係於105
    年10月計付，尚未逾民法第125條規定之15年時效，有前揭
    電信費帳單可參，故被告前揭抗辯，即非可採。
　㈣綜上所述，原告依系爭契約及債權讓與之法律關係，請求被
    告給付原告10,774元，為有理由，應予准許。逾此範圍之請
    求，為無理由，應予駁回。
四、本判決原告勝訴部分，依民事訴訟法第436條之20之規定，
    應依職權宣告假執行。
五、訴訟費用負擔之依據：民事訴訟法第79條，並依同法第436
    條之19第1項，確定訴訟費用額如主文第3項所示。
中　　華　　民　　國　　111 　年　　9 　　月　　19　　日
                  桃園簡易庭  法  官  陳柏嘉
以上為正本係照原本作成。
如不服本判決，應於送達後20日內，向本院提出上訴狀並表明上
訴理由，如於本判決宣示後送達前提起上訴者，應於判決送達後
20日內補提上訴理由書（須附繕本）。
如委任律師提起上訴者，應一併繳納上訴審裁判費。   
中　　華　　民　　國　　111 　年　　9 　　月　　19　　日
                              書記官  石曉芸
附錄：
一、民事訴訟法第436條之24第2項：
　  對於小額程序之第一審裁判上訴或抗告，非以其違背法令為
    理由，不得為之。
二、民事訴訟法第436條之25：
　  上訴狀內應記載上訴理由，表明下列各款事項：
　  ㈠原判決所違背之法令及其具體內容。
　  ㈡依訴訟資料可認為原判決有違背法令之具體事實。
三、民事訴訟法第471條第1項：（依同法第436條之32第2項規定
    於小額事件之上訴程序準用之）
    上訴狀內未表明上訴理由者，上訴人應於提起上訴後20日內
    ，提出理由書於原第二審法院；未提出者，毌庸命其補正，
    由原第二審法院以裁定駁回之。